最高法院刑事判決　　　　　　一○○年度台上字第六七九○號
上　訴　人　林秉坤
　　　　　　劉彥麟
　　　　　　徐壽康
共　　　同
選任辯護人　趙平原律師
　　　　　　林清源律師
上列上訴人等因強盜等罪案件，不服台灣高等法院中華民國一○
○年十月四日第二審判決（一○○年度上訴字第二一二三號，起
訴案號：台灣新竹地方法院檢察署九十九年度偵字第九七六一號
），提起上訴，本院判決如下：
    主  文
上訴駁回。
    理  由
按刑事訴訟法第三百七十七條規定，上訴於第三審法院，非以判
決違背法令為理由，不得為之。是提起第三審上訴，應以原判決
違背法令為理由，係屬法定要件。如果上訴理由書狀並未依據卷
內訴訟資料，具體指摘原判決不適用何種法則或如何適用不當，
或所指摘原判決違法情事，顯與法律規定得為第三審上訴理由之
違法情形，不相適合時，均應認其上訴為違背法律上之程式，予
以駁回。本件原判決撤銷第一審之科刑判決，改判論處上訴人林
秉坤共同犯剝奪他人行動自由、犯結夥強盜；上訴人劉彥麟、徐
壽康共同犯剝奪他人行動自由、犯結夥強盜均累犯各罪刑，已詳
述認定犯罪事實之依據及憑以認定之理由。並對如何認定：上訴
人等否認犯罪之辯詞，俱不足採；徐壽康並非單純幫助犯，渠等
三人之間，就上開二罪，有犯意之聯絡及行為之分擔，均為共同
正犯；劉彥麟（坐在副駕駛坐）確有從左手排檔處一個包包內拿
出黑色類似槍枝之物恫嚇告訴人楊建國，雖楊建國在偵查中證稱
劉彥麟係拿出一把黑色手槍等語，但因未扣案，應認係黑色類似
槍枝之物；楊建國在車內遭施強暴脅迫所簽立之本票一紙，得為
強盜罪之犯罪標的；上訴人等關於原判決事實欄六部分，合於刑
法第三百三十條第一項、第三百二十一條第一項第四款之結夥強
盜罪之構成要件；上訴人等聲請再傳喚楊建國、告訴人楊建雄作
證及對渠等測謊，均無必要；皆已依據卷內資料予以指駁及說明
。從形式上觀察，原判決並無違背法令之情形存在。又依原審審
判筆錄之記載，審判長已先依刑事訴訟法第四十四條第一項第七
款之規定，徵詢全體到庭人之意見後，認該次審判期日對於受訊
問人及其陳述，僅記載其要旨（見原審卷第一○○頁反面），嗣
於調查程序中，對卷內各項證據予以逐一及逐項提示、朗讀或告
以要旨（見原審卷第一○三頁第八行、反面倒數第十行、第一○
四頁反面），並無所指包裹提示之情形。至於上訴人等在審理中
與告訴人等達成和解、賠償損失之情形，業經原審在量刑時併予
審酌（見原判決第十六頁倒數第七行），並無所指未予審酌之情
形。上訴人等上訴意旨俱未依據卷附證據資料，具體指摘原判決
如何違背法令，置原判決之明白論敘於不顧，仍執陳詞再為事實
上之爭辯，並就原審採證認事之職權行使及於判決無影響之事項
，任意指摘，難謂已符合首揭法定上訴要件。渠等之上訴皆違背
法律上之程式，均應予以駁回。
據上論結，應依刑事訴訟法第三百九十五條前段，判決如主文。
中    華    民    國  一○○  年   十二   月    八    日
                      最高法院刑事第十庭
                          審判長法官  陳  世  淙  
                                法官  陳  東  誥  
                                法官  何  菁  莪  
                                法官  施  俊  堯  
                                法官  洪  曉  能  
本件正本證明與原本無異
                                      書  記  官  
中    華    民    國  一○○  年   十二   月   十二   日
                                                      V